臺灣桃園地方法院刑事判決　　　　　　 94年度簡上字第312號
上　訴　人　臺灣桃園地方法院檢察署檢察官
被　　　告　甲○○
上列上訴人因被告贓物案件，不服本院中華民國九十四年六月二
十三日所為九十四年度桃簡字第一三三六號第一審刑事簡易判決
（檢察官聲請簡易判決處刑書案號：九十四年度偵字第二五○二
號），提起上訴，本院管轄之第二審合議庭判決如下：
    主   文
原判決撤銷。
甲○○故買贓物，處有期徒刑伍月，如易科罰金，以參佰元折算
壹日。
    事  實
一、甲○○明知真實姓名年籍不詳綽號「少東」之成年男子，所
    持有原車牌號碼ＲＵＤ－二八七號而改懸掛號碼ＵＦＡ－二
    四九號車牌之輕型機車一輛，係來路不明之贓物（車牌號碼
    ＲＵＤ－二八七號輕型機車為被害人丙○○所有，於九十三
    年八月二十二日上午八時許，在桃園縣桃園市○○路三二之
    一號前發現遭不知名人士竊取；ＵＦＡ－二四九號輕型機車
    之車牌一面為被害人乙○○所有，於同年九月一日二十三時
    許，在桃園縣大園鄉○○村○○○路發現遭不知名人士竊取
    ），竟仍基於故買贓物之犯意，於九十三年八月底某日，在
    桃園縣桃園市○○路與中山路口，以新台幣（下同）五千元
    向「少東」購入後供己騎用。嗣於九十三年九月四日上午十
    時許，甲○○騎乘上開機車搭載不知情之曾仁傑（另經檢察
    官為不起訴處分確定），途經同縣桃園市○○路與復興路口
    ，遇警攔檢，甲○○加速逃離，經警發覺該機車及車牌均為
    他人所有之物，循線追查而悉上情。
二、案經桃園縣政府警察局桃園分局移送臺灣桃園地方法院檢察
    署檢察官偵查後聲請以簡易判決處刑。
    理  由
一、訊之被告甲○○對明知「少東」向其兜售懸掛車牌號碼為Ｕ
    ＦＡ－二四九號之輕型機車一輛係屬來路不明之贓物，竟仍
    以五千元之代價向其購入供己騎用等情，於本院審理時坦承
    不諱，核與被害人丙○○、乙○○於警詢時及證人曾仁傑於
    警詢及偵查中所述大符，並有車輛竊盜電腦查詢畫面及贓證
    物領據各二紙附卷可稽，是堪認被告自白與事實相符，應可
    採為本案論罪科刑之基礎。綜上所述，本件事證明確，被告
    犯行洵堪認定，應依法論科。
二、查本件被告既係以五千元購得上開贓車，自屬有償取得，是
    核被告所為，係犯刑法第三百四十九條第二項之故買贓物罪
    。原審認被告係犯刑法第三百四十九條第一項收受贓物罪，
    自有未合，檢察官上訴意旨執此指摘原判決不當，為有理由
    ，自應將原判決撤銷改判。爰審酌被告犯罪之動機及目的係
    貪圖以低價購車，惟犯罪手段非為暴力，所生損害非鉅等一
    切情狀，量處如主文所示之刑，並諭知易科罰金之折算標準
    。
據上論斷，應依刑事訴訟法第四百五十五條之一第三項、第三百
六十九第一項前段、第三百六十四條、第二百九十九條第一項前
段，刑法第三百四十九條第二項、第四十一條第一項前段，罰金
罰鍰提高標準條例第一條前段，第二條，判決如主文。
本案經檢察官廖先志到庭執行職務。
中    華    民    國   九十四   年   九   月    三十  日
          臺灣桃園地方法院刑事第十庭
              審判長法    官 江德民
                    法    官 許炎灶
                    法    官 柯姿佐
以上正本證明與原本無異。
如不服本判決，應於判決送達後10日內向本院提出上訴狀（應附
繕本），上訴於臺灣高等法院。
　　　　　　　　　　書 記 官 張淑芬
中    華    民    國   九十四   年   九   月    三十  日
附錄論罪科刑法條
中華民國刑法第349條第2項
搬運、寄藏、故買贓物或為牙保者，處五年以下有期徒刑、拘役
或科或併科一千元以下罰金。
